# 我上传了一份"吸收合并验资报告模板",希望能得到我的答案,谢谢

提问人：chenyiwei 时间：2011-11-17 19:26:32
是否可能系由于“股权换股权”的提法并不是《公司法》规定的出资方式的标准提法？看看能否替换为“股权出资”等？

回答人：chenyiwei
是否可能系由于“股权换股权”的提法并不是《公司法》规定的出资方式的标准提法？看看能否替换为“股权出资”等？